【裁判字號】    92,訴,3301
【裁判日期】    920930
【裁判案由】    清償債務
【裁判全文】
臺灣臺北地方法院民事判決                        九十二年度訴字第三三０一號
    原      告  東森寬頻電信股份有限公司
    法定代理人  甲○○○
    訴訟代理人  乙○○
    被      告  丙○○
右當事人間請求清償債務事件，本院於民國九十二年九月十九日言詞辯論終結，判決
如左：
    主  文
原告之訴及假執行之聲請均駁回。
訴訟費用由原告負擔。
    事  實
甲、原告方面：
一、聲明：
(一)被告應給付原告新台幣（下同）七十一萬三千四百八十二元，及自民國（下同）
    九十二年六月三十日之翌日起至清償日止，按年息百分之五計算之利息。
(二)願供擔保請准予假執行。
二、陳述略稱：
    緣被告於九十一年七月間向原告申請語音（數據）服務，雙方約定被告應付之各
    項費用，應依原告寄發之繳費通知單所定之期限，繳納全部費用；兩造並立有服
    務契約（以下簡稱系爭契約），詎料被告屆期不為清償，迭經催討無效，為此提
    起本件訴訟。
三、證據：提出東森寬頻電信各項服務申請書暨契約書影本各一份、電信通話費帳單
    影本一份為證。
乙、被告方面：
一、聲明：
(一)原告之訴駁回。
(二)如受不利判決，被告願供擔保請准宣告免為假執行。
二、陳述略稱：
    被告並未於九十一年七月間與原告簽定語音（數據）服務契約，亦未使用原告之
    設備；被告雖於九十年七月二十三日曾遺失
    出所報案，並於九十年七月二十四日申請補發
    定，故被告自無給付七十一萬三千四百八十二元之義務。
三、證據：提出被告申請補發
    理  由
甲、程序方面：
    本件依系爭契約第六十五條之規定，合意以臺灣臺北地方法院為第一審管轄法院
    ，則本院自有管轄權，合先敘明。
乙、得心證之理由：
一、按當事人主張有利於己之事實者，就其事實有舉證之責任，民事訴訟法第二百七
    十七條定有明文；又民事訴訟如係由原告主張權利者，應先由原告負舉證之責，
    若原告先不能舉證，以證實自己主張之事實為真實，則被告就其抗辯事實即令不
    能舉證，或其所舉證據尚有疵累，亦應駁回原告之請求，最高法院十七年上字第
    九一七號著有判例可資參照。又按私文書，除他造於其真正無爭執者外，應由舉
    證人證明其真正，民事訴訟法第三百五十七條亦定有明文；當事人提出之私文書
    必須真正而無瑕疵者，始有訴訟法之形式的證據力，此形式的證據力具備後，法
    院就其中之記載調查其是否與系爭事項有關，始有實值的證據力可言；此亦有最
    高法院四十一年度臺上字第九七一號判例可資參照。
二、經查，原告主張之事實，固據其提出東森寬頻電信各項服務申請書暨契約書影本
    各一份、電信通話費帳單影本一份為證，惟均經被告否認其真正。原告復未提出
    其他證據以實其說，參之前揭條文及最高法院判例之說明，是原告主張被告應給
    付七十一萬三千四百八十二元，及自九十二年六月三十日之翌日起至清償日止，
    按年息百分之五計算之利息，尚屬無據，應予駁回。
丙、假執行之宣告：
    原告之訴既經駁回，其所為假執行之聲請失所附麗，應併予駁回。
丁、結論：
    本件原告之訴為無理由，依民事訴訟法七十八條，判決如主文。
中      華      民      國    九十二    年      九      月      三十    日
                                            民事第六庭  法      官  黃蓓蓓
右為正本係照原本作成
如對本判決上訴，須於判決送達後廿日內向本院提出上訴狀
中      華      民      國    九十二    年      九      月      三十    日
                                                         法院書記官 柯金珠


司法院資訊處製作；財團法人民間司法改革基金會備份。
